# 瑞华研究丨问题1-2-61-2-6（外购研发中项目以及后续研发支出的处理）

提问人：lv1025280320 时间：2020-06-10 16:03:21
为了获取该项非专利技术的支出在研发期间不应摊销，而是计入计入““研发支出————资本化支出””项目中，并按照《企业会计准则讲解（ 2010 ）》第 129 页的要求，每期末进行减值测试。对于后续发生在该项目上的进一步研究开发支出，应比照自行研究开发支出的会计处理原则，区分其是处于研究阶段还是开发阶段，以及是否已满足资本化条件，作出不同的处理。即，这一研发项目的资本化条件将区分外购部分的成本和自行研发部分的成本而有所不同：外购部分的成本总是可以资本化（但每年末均应进行减值测试）；自行研发的后续支出则应按照《企业会计准则第 6 号——无形资产》第九条规定的五项标准判断能否资本化。一旦未来最终获得成功，形成无形资产时，该无形资产的资本化成本将包括外购非专利技术的成本和符合资本化条件的自行开发支出，以及后续发生的申报费、注册费等法律费用。问题：既然外购研发中的项目，已经计入了“研发支出————资本化支出””，，形成了资产，那应该就意味着是已经很可能导致经济利益流入企业，为什么后续的支出还要区分研究阶段和开发阶段以及是否已满足资本化条件？

回答人：chenyiwei
这个问题的关键是无形资产准则对于外购和自创的无形资产有不同的确认标准，对自创无形资产的确认条件更严格。
在实务操作中，对此类外购进来的研发中项目，继续投入的研发支出，其风险相对较小，资本化的可能性相对更大，但也不排除后续研发支出尚未到资本化条件的情况。如果出现了这种情况，则从审计角度，应关注当初收购该研发中项目的决策是否具有商业合理性。

提问人：wx_5f2400356874 时间：2021-01-13 14:08:00
“”外购部分的成本总是可以资本化“”那可以选择费用化，一次性计入研发费用吗@chenyiwei

回答人：chenyiwei
不建议如此处理。